臺灣桃園地方法院刑事判決　　　　　　　　　　　　　九十年度易字第二七九七號
　　公　訴　人　臺灣桃園地方法院檢察署檢察官
　　被　　　告　甲○○
右列被告因家庭暴力之傷害案件，經檢察官提起公訴（九十年度偵字第一五七六一號
），本院判決如左︰
    主  文
甲○○傷害人之身體，處拘役參拾日，如易科罰金，以參佰元折算壹日。
    事  實
一、甲○○係乙○之夫，二人間具有家庭暴力防治法第三條第一款所定之家庭成員關
    係。其二人之感情不睦已久，於民國九十年七月二十五日晚上十時三十分許，在
    桃園縣桃園市○○○街二一五之四號三樓之住處，二人又因乙○與甲○○之子間
    之糾紛發生爭執，甲○○竟手持家裡廚房之菜刀並出言恐嚇要給乙○好看，嗣並
    進而出手毆打乙○，致乙○受有左顴、右耳垂及上唇瘀傷、左下腹部刮擦傷及左
    頭部疼痛等傷害。
二、案經乙○訴請桃園縣警察局桃園分局報請臺灣桃園地方法院檢察署檢察官偵查起
    訴。
    理  由
一、訊據被告甲○○對於右揭犯罪事實，除坦承伊當日有拿菜刀，並以言語恐嚇告訴
    人乙○外，矢口否認有出手毆打告訴人，並辯稱：伊夫妻間之問題已存在很久，
    當時伊僅是一時氣憤，才會對乙○這樣說，但是伊沒有動手，不知道乙○的傷如
    何來云云，然查：被告於警訊所述之爭執經過與告訴人所指述之情節大致相符，
    且被告於警訊及本院審理中既均自承其有持家裡廚房之菜刀及以言語嚇告訴人（
    見偵查卷第第三頁背面第五行以下，及本院九十一年一月十日訊問筆錄），足認
    被告確實有恐嚇告訴人之犯行，而被告以手毆打乙○致受有前揭傷害，業據乙○
    於警、偵訊及本院九十一年一月十日訊問時指述綦詳，並有行政院衛生署桃園醫
    院出具之傷害診斷證明書在卷可稽，被告前開所辯伊沒有動手，不知道乙○的傷
    如何來云云，顯為卸責之詞，不足採信。本件事證明確，被告之前揭犯行堪予認
    定，應予依法論科。
二、核被告傷害告訴人之身體，係犯刑法第二百七十七條第一項之傷害罪。被告先為
    恐嚇之低度行為，並進而為傷害之實害高度行為，其恐嚇安全罪之低度行為為傷
    害之高度行為所吸收，不另論罪。又公訴人雖未就被告持菜刀及以言語恐嚇告訴
    人要給他好看之犯行起訴，惟如前述，此部分之犯行與公訴人起訴之傷害罪之犯
    行間，乃係實質上一罪之關係，當然為起訴效力所及，本院自應一併加以審酌，
    附此敘明。爰審酌被告無前科，素行尚佳，係因與告訴人間發生嚴重口角，一時
    氣憤而出手毆打告訴人，其犯罪惡性尚非重大，且犯後坦承部分犯行，態度尚可
    等一切情狀，量處如主文所示之刑，並諭知易科罰金之折算標準，以資懲儆。至
    被告持之恐嚇告訴人乙○之菜刀一把，因未經扣案，且該把菜刀係被告與告訴人
    家中之物，無證據證明係被告一人單獨所有，依法該菜刀應屬被告與告訴人所共
    有，故不予宣告沒收，併此敘明。
據上論斷，應依刑事訴訟法第二百九十九條第一項前段，刑法第二百七十七條第一項
、第四十一條第一項前段、罰金罰鍰提高標準條例第一條前段、第二條判決如主文。
本案經檢察官郭靜文到庭執行職務。
中      華      民      國    九十一    年      四      月      十一    日
                                  臺灣桃園地方法院刑事第六庭
                                      法  官  林  春  鈴
右正本證明與原本無異。
如不服本判決，應於判決送達後十日內向本院提出上訴狀( 應附繕本 )，上訴於
臺灣高等法院。
                                      書記官  江  世  亨
中        華        民        國   九十一   年   四   月    十二    日
附論罪科刑法條：
刑法第二百七十七條第一項
傷害人之身體或健康者，處三年以下有期徒刑，拘役或一千元以下罰金。
